臺灣高雄地方法院刑事判決　　　　　　　　　　　　　九十年度易字第四五七六號
　　公　訴　人　臺灣高雄地方法院檢察署檢察官
　　被　　　告　乙○○
右列被告因違反商標法案件，經檢察官提起公訴（九十年度偵字第二八七六號、九
十年度偵字第二二八三一號），本院判決如左：
    主  文
乙○○連續明知為於同一商品或類似商品，使用相同於他人註冊商標之圖樣而販賣，
處拘役伍拾日，如易科罰金，以參佰元折算壹日。
如附表所示之仿冒商品均沒收。
    事  實
一、乙○○明知「ＬＯＵＩＳ  ＶＵＩＴＴＯＮ」、「ＦＥＮＤＩ」、「ＰＲＡＤＡ
    」、「ＤＵＮＨＩＬＬ」、「ＦＥＲＲＡＧＡＮＯ」、「ＹＳＬ」、「ＤＫＮＹ
    」、「ＭＯＮＴ  ＢＬＡＮＣ」、「ＧＵＣＣＩ」、「ＣＨＡＮＥＬ」、「ＶＥ
    ＲＳＵＳ」、「ＢＯＳＳ」、「ＶＡＬＥＮＴＩＮＯ」、「ＧＩＶＥＮＣＨＹ」
    等如附表所示之商標圖樣，係法商路易威登公司、英商奧佛雷旦喜股份有限公司
    、義商芬蒂國際有限公司、義商沙華多花拉加模公司、義商費瑞得股份有限公司
    、義商固喜歡固喜公司、瑞士商香奈兒股份有限公司、法商伊芙聖羅蘭服裝設計
    股份有限公司、西德商萬寶龍文具有限公司、賈柏里工作室公司、雨果伯斯公司
    、義大利商吉安妮凡賽斯股份有限公司、義商馬里奧瓦連諾公司、法商芝韻思股
    份有限公司等向經濟部中央標準局（現改制為智慧財產局）註冊登記取得商標專
    用權，使用於各種皮包、皮帶、皮夾、皮箱及眼鏡等商品上，迄仍在專用期間內
    ，竟基於意圖販賣營利之概括犯意，自民國九十年六月間起，在高雄市苓雅區○
    ○○路國民市場內，向一姓名年籍不詳綽號「阿狗」之成年男子，以大件皮件新
    台幣（下同）五、六百元，小件皮件二百五十元之價格，購入意圖欺騙他人而擅
    自於同一商品使用相同於上開商標圖樣之皮包、皮夾、眼鏡等，再於上開市場擺
    設攤位，以每件一千元至二千百元不等之價格，販售予不特定人。嗣於九十年十
    一月五日上午十一時十五分許，為警在上址當場查獲，並扣得如附表所示之仿冒
    皮包、皮夾、眼鏡等商品共計二百三十四件。
二、案經西德商萬寶龍文具有限公司、英商奧佛雷旦喜股份有限公司告訴及高雄市政
    府警察局苓雅分局移送臺灣高雄地方法院檢察署檢察官偵查起訴。
    理  由
一、訊據被告乙○○固不否認有於右揭時地販賣上開仿冒皮件之事實，惟矢口否認有
    違反商標法之犯行，辯稱：伊不知道其所陳列販賣的皮件、眼鏡是仿冒品云云。
    然查右揭犯罪事實，業據告訴代理人丙○○、甲○○指訴綦詳，且有如附表所示
    之仿冒皮包、皮夾、皮箱、眼鏡等共計二百三十四件扣案，及現場查獲照片五張
    、鑑定書一份、商標註冊證等資料附卷可證；次查，被告於本院審理時亦供稱：
    「（問：跟阿狗買這些皮件，是否有問他來源？）答：沒有，當時我看這些皮件
    品質跟包裝都很簡陋，也很便宜才跟他買」等語，參以被告購入、販出扣案皮件
    之價格，與真品之市場價格相差甚鉅，扣案之皮件品質低劣、包裝簡陋，又來源
    不明等情，足認被告主觀上明知其所販賣之皮件係屬仿冒品。是被告上開辯解，
    顯係事後避就之詞，不足採信。事證明確，被告犯行洵堪認定。
二、被告明知上述商品之商標名稱均為社會大眾所共知，且俱屬仿冒品，竟仍加以販
    賣，自足使一般人對上述商品之來源與信譽發生混淆，核其所為，係犯商標法第
    六十三條之明知為仿冒商標商品而故為販賣罪。被告先後多次販賣仿冒商品犯行
，時間緊接，所犯又係構成要件相同之罪名，顯係基於概括犯意為之，應依刑法
    第五十六條規定，以一罪論，並加重其刑。又被告以一販賣仿冒商品行為，侵害
    多家享有商標專用權公司之註冊商標，應依刑法第五十五條前段論以想像競合犯
    。茲審酌被告為貪圖小利，無視他人商標專用權，販賣之仿冒商品，對商標專用
    權人之權益侵害非小，並有害國家之國際形象，惟念其犯後態度尚好，坦承部分
    犯行等一切情狀，量處如主文第一項所示之刑，並諭知易科罰金折算標準，以資
    懲戒。扣案之仿冒如附表所示之仿冒商品，應依商標法第六十四條規定，不問屬
    於犯人與否，均宣告沒收之。
據上論結，應依刑事訴訟法第二百九十九條第一項前段，商標法第六十三條、第六十
四條，刑法十一條前段、第五十六條、第五十五條前段、第四十一條第一項，罰金罰
鍰提高標準條例第二條，判決如主文。
中      華      民      國      九十一      年      一    月    二十一  日
                                  臺灣高雄地方法院刑事第二庭
                                      法  官    陳志銘
右正本證明與原本無異。
如不服本判決，應於判決送達後十日內，向本院提出上訴狀。
                                    書記官    洪生輝
中      華      民      國      九十一      年      一    月    二十四  日
